【裁判字號】    98,易,128
【裁判日期】    980526
【裁判案由】    竊盜
【裁判全文】
臺灣臺東地方法院刑事判決               98年度易字第128號
公  訴  人  臺灣臺東地方法院檢察署檢察官
被      告  己○○
上列被告因竊盜等案件，經檢察官提起公訴（98年度偵字第275
號），本院裁定行簡式審判程序，判決如下：
    主    文
己○○犯竊盜罪，處拘役貳拾日，如易科罰金，以新臺幣壹仟元
折算壹日，扣案機車鑰匙壹支沒收。又犯竊盜罪，處拘役貳拾日
，如易科罰金，以新臺幣壹仟元折算壹日，扣案機車鑰匙壹支沒
收。應執行拘役參拾日，如易科罰金，以新臺幣壹仟元折算壹日
，扣案機車鑰匙壹支沒收。又犯夜間侵入住宅竊盜罪，處有期徒
刑參月，如易科罰金，以新臺幣壹仟元折算壹日。
    犯罪事實
一、己○○各基於意圖為自己不法所有之竊盜犯意，於下列時間
    、地點，竊取他人之動產：1、於民國98年1月間某日不詳時
    間，至台東縣成功鎮○○里○○路2號前，以其所有自備機
    車鑰匙1支，啟動甲○○所有，停在該處之車牌號碼PTF-971
    號機車1輛，得手後作為代步工具。2、己○○復於98年2月8
    日凌晨1時許，騎乘上揭竊得之車牌號碼PTF-971號機車，至
    成功鎮○○里○○路15-6號路旁，以其所有自備機車鑰匙啟
    動陸敬文所有，停放該處之車牌號碼PVJ-971號機車，得手
    後將該車牌號碼PVJ -971號機車作為代步工具，並將騎至現
    場之車牌號碼PTF-97 1號機車棄置現場。3、己○○復於98
    年2月8日凌晨4時許之夜間，推門侵入位於成功鎮○○里○○路180號丁○○○住宅，入內竊取丁○○○及丙○○夫妻
    之DBTEL、SONIERICSSON手機各1支，得手後旋即逃逸。
二、嗣警方於98年2月8日凌晨接獲丁○○○夫妻報案，同日上午
    10時許，民眾陸敬文之弟戊○○又就車牌號碼PVJ-971號機
    車在豐田路15-6號旁失竊之情，向警方報案，警方至豐田路
    15-6號現場時，發覺甲○○失竊之車牌號碼PTF-971號機車
    停在附近，旋即在成功鎮附近查訪，得知己○○曾騎乘失竊
    之車牌號碼PTF-971號機車，警方基於該等事證，遂認己○○涉有竊取車牌號碼PVJ-971號及PTF-971號機車之嫌疑，並
    開始偵辦，同年月日下午1時許，警方在成功鎮○○路125號
    旁，見己○○站在陸敬文失竊之車牌號碼PVJ-971號機車旁
    ，上前盤查，己○○遂承認上揭竊盜車牌號碼PVJ-971號及
    PTF-971號機車之犯行，並扣得犯案用機車鑰匙1支。嗣己○○復於警方尚不知其涉夜間侵入丁○○○夫妻住宅竊盜手機
    案之情前，主動供承竊盜丁○○○夫妻之手機，並交出手機
    ，自首而受裁判。
三、案經台東縣警察局成功分局報請台灣台東地方法院檢察署檢
    察官偵查起訴。
    理    由
一、本件被告己○○所犯係死刑、無期徒刑、最輕本刑為三年以
    上有期徒刑以外之罪，其於準備程序中就被訴事實為有罪之
    陳述，經告知簡式審判程序之旨，並聽取公訴人及被告之意
    見後，本院裁定進行簡式審判程序，先予說明。
二、上揭犯罪事實，業據被告己○○坦承不諱，核與證人曾智忠
    警偵訊證述，及被害人丁○○○、丙○○、戊○○、甲○○
    等人於警詢指述之情節相符，並有贓物認領保管單4份、刑
    案現場測繪圖2張、刑案現場照片9張，及供犯案之機車鑰匙
    1支扣案足稽，足徵被告之自白與事實相符。本件事證明確
    ，被告竊盜等犯行堪以認定。
三、核被告己○○所為3次犯行，分別犯刑法第320條第1項之普
    通竊盜2罪、刑法第321條第1項第1款之加重竊盜罪。又刑法
    第六十二條所謂發覺，固非以有偵查犯罪權之機關或人員確
    知其人犯罪無誤為必要，而於對其發生嫌疑時，即得謂為已
    發覺；但此項對犯人之嫌疑，仍須有確切之根據得為合理之
    可疑者，始足當之，若單純主觀上之懷疑，要不得謂已發生
    嫌疑（最高法院72年台上字第641號判例參照）。又本件警
    方查獲被告前，警方雖在成功鎮○○路15-6號車牌號碼PVJ-
    971號機車失竊現場，發覺車牌號碼PTF-971號停在附近，並
    查訪民眾，知被告曾騎乘該失竊車牌號碼PTF-971號機車，
    並基此事證，合理懷疑被告有行竊車牌號碼PTF-971號及PVJ
    -971號機車，並開始偵辦上揭機車竊案，故被告於警方盤查
    時，雖承認行竊車牌號碼PTF-971號及PVJ-971號機車，惟斯
    時警方早依調查所得，懷疑被告涉該二機車竊盜案，並已開
    始調查，業據證人即查獲警員庚○○結證屬實，故有關被告
    竊盜機車部分，警方已基於確切根據合理懷疑被告竊盜該二
    部機車，被告所為即不符自首要件。又因警方查獲被告前，
    並未懷疑被告有於夜間侵入住宅行竊丁○○○夫妻之手機，
    因想碰運氣問被告有無偷手機，結果被告主動承認有偷手機
    ，而且講出是到都歷路180號竊取手機，並主動將手機交給
    警方之情，亦據證人庚○○結證屬實，故此部分與自首要件
    相符，被告對於上揭未發覺之夜間侵入住宅竊盜罪自首而受
    裁判，應依刑法第62條前段規定減輕其刑。爰審酌被告除有
    非行紀錄外，並無刑案前科，有台灣高等法院被告前案紀錄
    表足稽，其一時思慮未週，竊取被害人丁○○○、丙○○、
    戊○○、甲○○等人財物，價值觀念偏差，惟竊取財物價值
    非鉅，均已交還被害人，事後坦承上情，態度良好，暨考量
    被害人受損害程度等一切情狀，分別量處如主文所示之刑，
    各諭知易科罰金之折算標準，並就拘役部分定其應執行之刑
    。又扣案機車鑰匙一支，為被告所有，供竊盜車牌號碼
    PVJ-97 1及PTF-971號機車所用，業據被告供明在卷，應依
    刑法第38條第1項第2款諭知沒收。
據上論斷，應依刑事訴訟法第273條之1第1項、第299條第1項前
段，刑法第320條第1項、第321條第1項第1款、第62條前段、第
41條第1項前段、第51條第6款、第38條第1項第2款，刑法施行法
第1條之1第1項、第2項前段，判決如主文。
本案經檢察官乙○到庭執行職務。
中    華    民    國    98    年    5     月    26    日
                  刑事第一庭    法  官  陳義忠
以上正本證明與原本無異。
如不服本判決應於收受送達後10日內向本院提出上訴書狀，並應
敘述具體理由；其未敘述上訴理由者，應於上訴期間屆滿後20日
內向本院補提理由書（均須按他造當事人之人數附繕本）。「切
勿逕送上級法院」。告訴人或被害人對於本判決如有不服，請書
具不服之理由狀，請求檢察官上訴者，其上訴期間之計算係以檢
察官收受判決正本之日期為準。
                                書記官  王希文
中    華    民    國    98    年    5     月    26    日
中華民國刑法第320條（普通竊盜罪、竊佔罪）
意圖為自己或第三人不法之所有，而竊取他人之動產者，為竊盜
罪，處5年以下有期徒刑、拘役或5百元以下罰金。
意圖為自己或第三人不法之利益，而竊佔他人之不動產者，依前
項之規定處斷。
前二項之未遂犯罰之。
中華民國刑法第321條（加重竊盜罪）
犯竊盜罪而有左列情形之一者，處六月以上、五年以下有期徒刑
：
一、於夜間侵入住宅或有人居住之建築物、船艦或隱匿其內而犯
    之者。
二、毀越門扇、牆垣或其他安全設備而犯之者。
三、攜帶兇器而犯之者。
四、結夥三人以上而犯之者。
五、乘火災、水災或其他災害之際而犯之者。
六、在車站或埠頭而犯之者。
前項之未遂犯罰之。


司法院資訊處製作；財團法人民間司法改革基金會備份。
